臺灣彰化地方法院刑事判決
                                      110年度易字第70號
110年度易字第336號
110年度易字第345號
公  訴  人  臺灣彰化地方檢察署檢察官
被      告  傅方林




上列被告因加重竊盜等案件，經檢察官提起公訴（109年度偵字
第13565號、110年度偵字第3638、4102、4164號），本院判決如
下：
    主    文
傅方林犯毀越安全設備、侵入住宅竊盜罪，處有期徒刑拾月；未扣案之老鼠造型金項鍊壹條（重量貳錢伍分柒厘）沒收，如全部或一部不能沒收或不宜執行沒收時，追徵其價額；又犯竊盜罪，處有期徒刑參月，如易科罰金，以新臺幣壹仟元折算壹日；又犯逾越牆垣竊盜罪，處有期徒刑柒月；又犯竊盜罪，處有期徒刑伍月，如易科罰金，以新臺幣壹仟元折算壹日；未扣案之犯罪所得皮夾壹個沒收，如全部或一部不能沒收或不宜執行沒收時，追徵其價額；又犯侵入附連圍繞之土地罪，處有期徒刑參月，如易科罰金，以新臺幣壹仟元折算壹日。上開不得易科罰金部分應執行有期徒刑拾壹月；上開得易科罰金部分應執行有期徒刑柒月，如易科罰金，以新臺幣壹仟元折算壹日；沒收部分併執行之。
    犯罪事實
一、傅方林基於意圖為自己不法所有之犯意，分別為下列犯行：
　㈠於民國109年11月2日20時49分許，趁吳宜珏之彰化縣○○市○○
    街0號住處無人在家之際，徒手攀爬該住宅後方屋頂並走近2
    樓後方窗戶，再持不詳器具割破陽台窗戶紗窗，伸手進入紗
    窗內開啟窗戶後，攀爬踰越窗戶之方式，侵入該住宅後，竊
    取吳宜珏所有之GUGGI牌GG Marmont黑色單肩包、GUGGI-DIS
    CO經典浮雕雙G LOGO黑色包、LONGCHAMP Le Pliage Neo尼
    龍系列中型水餃包、CILO CALA尼龍防潑水米色後背包、Pix
    ie Mood黑色包包、Charles&keith粉色包、Fossil酒紅色水
    桶包、BRUICHLADDICH黑色手提袋各1個，及老鼠造型金項鍊
    1條（重2錢5分7厘）、Law new公仔存錢桶1個（內有零錢）
    、三眼怪存錢桶內之新臺幣（下同）10元硬幣、純銀項鍊1
    條、白珠耳飾3只、∞型耳飾1對、雪花造型戒指1只等物得手
    後，將所竊得物品搬運至前揭住宅旁藏匿，嗣於翌日凌晨0
    時58分許，騎乘車號000-000號機車返回上址藏放處，將其
    竊取之物品搬離。經警據報循線查獲，並扣得GUGGI牌GG Ma
    rmont黑色單肩包、GUGGI-DISCO經典浮雕雙GLOGO黑色包、L
    ONGCHAMP Le Pliage Neo尼龍系列中型水餃包、CILO CALA
    尼龍防潑水米色後背包、Pixie Mood黑色包包、Charles&ke
    ith粉色包、Fossil酒紅色水桶包、BRUICHLADDICH黑色手提
    袋各1個、及Law new公仔存錢桶1個（裡面零錢已被取走）
    、純銀項鍊1條、白珠耳飾3只、∞型耳飾1對、雪花造型戒指
    1只（扣案物品已發還）。
  ㈡於110年2月1日13時46分許，駕駛向不知情之曹昌宏借得之車
    牌號瑪MEB-9032號普通重型機車，行經彰化縣○○鄉○○路000
    號大潤發量販店停車場，見武維松駕駛車牌號碼0000-00號
    自用小客車停放在該處，車窗開啟且車門未關妥，竟意圖為
    自己不法之所有，基於竊盜之犯意，趁武維松假寐疏未注意
    之際，徒手開啟車門，竊取武維松所有放置在副駕駛座上之
    手錶1個（扣案物品已發還）。
　㈢於110年3月16日16時30分許，前往黃冠中之彰化縣○○鄉○○巷0
    ○0號倉庫旁，以攀爬方式踰越該倉庫外牆抵達倉庫鐵皮屋頂
    ，並拆開倉庫後方木製棚架上的抽風機，從抽風機開口下降
    到倉庫後方，再徒手開啟該倉庫後門進入倉庫後，竊取黃冠
    中放在該處的水平儀2台得手後逃逸，並藏放在員林市○○路0
    00號旁人行道樹叢下及員林市○○街00號前。經傅方林會同警
    員到場後查獲，並扣得水平儀2台（扣案物品已發還）。
  ㈣於110年3月16日18時10分許，行經彰化縣員林市惠農路時，
    見楊傑宇駕駛之車號000-0000號大貨車停放該處路旁，即趁
    四下無人之際，徒手開啟該大貨車未上鎖之右側車門，並竊
    取楊傑宇放在副駕駛座之皮夾1個（內有現金約4,000元、身
    分證、健保卡、信用卡、提款卡、會員卡等物）得手後逃逸
    。　　
二、傅方林於110年3月16日13時37分許，行經游筑凱居住之彰化
    縣○○市○○路000巷0號住宅前，竟基於侵入住宅之犯意，以攀
    爬該住處圍牆之方式，無故侵入該住宅之庭院，為游筑凱當
    場發現後逃逸。
三、案經吳宜珏、游筑凱、黃冠中、楊傑宇訴請彰化縣警察局員
    林分局報告臺灣彰化地方檢察署檢察官偵查起訴。
    理    由
一、本案以下所引用被告傅方林以外之人於審判外之言詞或書面
    陳述，業經於審理期日踐行調查證據程序，檢察官及被告均
    已當庭表示無意見，且迄至言詞辯論終結前亦未聲明異議，
    本院審酌該等言詞或書面陳述之製作及取得，並無證據顯示
    有何違背程序規定而欠缺適當性之情事，認以之為證據應屬
    適當，依刑事訴訟法第159條之5之規定，自均有證據能力。
    而非供述證據部分，經本院於審理中提示並告以要旨而為調
    查時，檢察官及被告亦未表示無證據能力，本院審酌該等證
    據作成及取得之程序均無違法之處，亦認均有證據能力。
二、上揭犯罪事實，業據被告坦承不諱，被告各次犯行，並有下
    列證據足以佐證：
　㈠犯罪事實一、㈠部分：有告訴人即證人吳宜珏之指訴(偵13565
    卷第9至23頁反面)、監視器影像畫面、現場照片(偵13565卷
    第37至61頁、第41至49頁)、車號000-000號車輛詳細資料報
    表(偵13565卷第103頁)、扣押筆錄、扣押物品目錄表、扣押
    物品照片(偵13565卷第63至72頁、第77至87頁)、認領保管
    單(偵13565卷第75、89頁)為證。
　㈡犯罪事實一、㈡部分：有被害人武維松之指述(溪湖分局警卷
    第4至5頁)、證人曹昌宏之證述(溪湖分局警卷第6頁)、監視
    器影像畫面、現場照片(溪湖分局警卷第13至14頁反)、扣押
    筆錄、扣押物品目錄表(溪湖分局警卷第8至11頁)、認領保
    管單(溪湖分局警卷第12頁)、車號000-0000號車輛詳細資料
    報表(溪湖分局警卷第13頁)為證。
　㈢犯罪事實一、㈢部分：有告訴人即證人黃冠中之指訴(偵4102
    卷第29至30頁)、監視器影像畫面、現場照片(偵4102卷第45
    至51頁、第63至64頁、第141至147頁)、扣押筆錄、扣押物
    品目錄表(偵4102卷第31至40頁)、認領保管單(偵4102卷第4
    1頁)為證。
　㈣犯罪事實一、㈣部分：有告訴人即證人楊傑宇之指訴(偵4102
    卷第21至23頁)、監視器影像畫面、現場照片(偵4102卷第47
    、第65至68頁、第143頁)為證。
　㈤犯罪事實二部分：有告訴人即證人游筑凱之指訴(偵4102卷第
    15至20頁)、監視器影像畫面、現場照片 (偵4102卷第53至6
    2頁、第139至140頁)為證。　
　㈥上開證據均足認被告自白與事實相符。從而，本件事證明確
    ，被告犯行均堪認定，應依法論科。
三、核被告犯罪事實一、㈠所為，係犯刑法第321條第1項第1、2
    款之毀越安全設備侵入住宅竊盜罪；犯罪事實一、㈡所為，
    係犯刑法第320條第1項之竊盜罪；犯罪事實一、㈢所為，係
    犯刑法第321條第1項第2款之逾越牆垣竊盜罪；犯罪事實一
    、㈣所為，係犯刑法第320條第1項之竊盜罪；犯罪事實二所
    為，係犯刑法第306條之侵入附連圍繞之土地罪。被告上開5
    次犯行，犯意各別、行為互異，應分論併罰。
四、被爰審酌被告於91年起即不斷有施用毒品之前案紀錄，於10
    4年、105年間並因竊盜及施用毒品案件經定應執行刑有期徒
    刑6年6月，於109年7月20日假釋出獄，然被告於假釋出獄後
    ，即開始陸續犯下本案及另案竊盜案件，顯然欠缺對於他人
    財產權尊重之觀念；另審酌被告坦承犯行之犯後態度，及被
    告各次竊盜時之手段及侵入告訴人游筑凱圍牆內之時間及對
    告訴人游筑凱所造成之隱私侵害，而被告各次竊盜所竊取之
    財物價值均不高，且因經警方及時查獲，而多數財物已經發
    還被害人；兼衡被告國中肄業之智識程度，自承在親戚公司
    工作，從事更換廢水處理材料之工作等一切情狀，量處如主
    文所示之刑，並就犯罪事實一、㈡、㈣、二部分，諭知易科罰
    金之折算標準。另審酌被告犯罪之時間、地點，及數次犯罪
    之類型、被告犯罪之主觀等情況，分別定其應執行之刑如主
    文所示，就得易科罰金部分，並諭知易科罰金之折算標準。
五、本件被告就3次竊盜犯行之犯罪所得為，已扣案部分均已實
    際合法發還被害人，故此部分犯罪之不法所得不予宣告沒收
    。而未扣案之犯罪所得部分：
　⑴被告所竊取告訴人吳宜珏存放於三眼怪存錢桶內之零錢、La 
    new公仔內之零錢，均未經檢察官陳明被告竊取之數額為何
    ，而從蒐證照片可知，2個存錢桶內均尚有零錢（但僅剩1元
    、5元硬幣，而已無10元硬幣），告訴人吳宜珏亦稱不知存
    錢桶內之數額等語，故此部分實際數額為何，無證據足以佐
    證，無從宣告沒收。被告所竊取之老鼠造型金項鍊1條，重
    量為2錢5分7厘，有告訴人吳宜珏提出之購買收據為證（偵1
    3565卷第61頁），並未扣案，應依刑法第38條之1第1項前段
    、第3項之規定宣告沒收，如全部或一部不能沒收或不宜執
    行沒收時，追徵其價額。
　⑵被告所竊取告訴人楊傑宇放在副駕駛座之皮夾1個（內有現金
    約4,000元、身分證、健保卡、信用卡、提款卡、會員卡）
    未經扣案，應依刑法第38條之1第1項前段、第3項之規定宣
    告沒收，如全部或一部不能沒收或不宜執行沒收時，追徵其
    價額。
六、據上論斷，應依刑事訴訟法第299條第1項前段，判決如主文
    。
本案經檢察官朱健福、王銘仁提起公訴，檢察官陳昭蓉到庭執行
職務。
中　　華　　民　　國　　110 　年　　9 　　月　　16　　日
                  刑事第二庭        法  官  陳怡潔
以上正本證明與原本無異。
如不服本判決應於收受判決後20日內向本院提出上訴書狀，並應
敘述具體理由。其未敘述上訴理由者，應於上訴期間屆滿後20日
內向本院補提理由書(均須按他造當事人之人數附繕本)「切勿逕
送上級法院」。
告訴人或被害人對於判決如有不服具備理由請求檢察官上訴者，
其上訴期間之計算係以檢察官收受判決正本之日期為準。
中　　華　　民　　國　　110 　年　　9 　　月　　16　　日
                                    書記官  顧嘉文     
附錄本案論罪科刑法條：
中華民國刑法第306條
無故侵入他人住宅、建築物或附連圍繞之土地或船艦者，處1年
以下有期徒刑、拘役或9千元以下罰金。
無故隱匿其內，或受退去之要求而仍留滯者，亦同。

中華民國刑法第320條
意圖為自己或第三人不法之所有，而竊取他人之動產者，為竊盜
罪，處5年以下有期徒刑、拘役或50萬元以下罰金。
意圖為自己或第三人不法之利益，而竊佔他人之不動產者，依前
項之規定處斷。
前二項之未遂犯罰之。

中華民國刑法第321條
犯前條第1項、第2項之罪而有下列情形之一者，處6月以上5年以
下有期徒刑，得併科50萬元以下罰金：
一、侵入住宅或有人居住之建築物、船艦或隱匿其內而犯之。
二、毀越門窗、牆垣或其他安全設備而犯之。
三、攜帶兇器而犯之。
四、結夥三人以上而犯之。
五、乘火災、水災或其他災害之際而犯之。
六、在車站、港埠、航空站或其他供水、陸、空公眾運輸之舟、
    車、航空機內而犯之。
前項之未遂犯罰之。